【裁判字號】    95,訴,1428
【裁判日期】    950721
【裁判案由】    清償借款
【裁判全文】
臺灣臺中地方法院民事判決              95年度訴字第1428號
原      告  台灣中小企業銀行股份有限公司
法定代理人  蘇金豐
訴訟代理人  丙○○
被      告  黃聖  即御容閣美妍.
            乙○○
            甲○○
上列當事人間請求清償借款事件，本院於民國95年6月28日言詞
辯論終結，判決如下：
    主  文
被告應連帶給付原告新台幣參拾貳萬玖仟零參拾玖元，及自民國
九十五年二月二十二日起至清償日止，按年息百分之七點五九計
算之利息，並自民國九十五年三月二十三日起至清償日止，逾期
在六個月以內者，按上開利率百分之十，逾期超過六個月者，按
上開利率百分之二十計付違約金。
被告應連帶給付原告新台幣參拾壹萬壹仟貳佰伍拾貳元，及自民
國九十五年四月二十二日起至清償日止，按年息百分之十點四五
計算之利息，並自民國九十五年五月二十三日起至清償日止，逾
期在六個月以內者，按上開利率百分之十，逾期超過六個月者，
按上開利率百分之二十計付違約金。
被告應連帶給付原告新台幣捌拾玖萬壹仟捌佰捌拾玖元，及自民
國九十五年二月二十二日起至清償日止，按年息百分之四點五五
五計算之利息，並自民國九十五年三月二十三日起至清償日止，
逾期在六個月以內者，按上開利率百分之十，逾期超過六個月者
，按上開利率百分之二十計付違約金。
被告黃聖  應給付原告新台幣伍萬壹仟零柒拾伍元，及自民國九
十五年五月二日起至清償日止，按年息百分之十七計算之利息，
並自民國九十五年五月二日起延滯第一個月當月計付違約金壹佰
元，延滯第二個月當月計付違約金參佰元，延滯第三個月（含）
以上者每月計付違約金陸佰元，訴訟費用由被告連帶負擔。
    事實及理由
甲、程序方面：
    本件被告三人經合法送達，未於言詞辯論期日到場，核無民
    事訴訟法第386條各款所列情形，爰依原告聲請，由其一造
    辯論而為判決。
乙、實體方面：
一、原告起訴主張：
  (一)被告黃聖  即御容閣美妍館於民國94年7月22日邀同被告乙
    ○○、甲○○為連帶保證人，向原告借款新台幣（下同）40
    萬元，借款期限自94年7月22日起至97年7月22日止，自第一
    次繳款日即94年8月22日起，每期一個月，每月22日依年金
    按月攤還本金。借款利息按原告基準利率加百分之4即年率
    百分之7.41機動計付。嗣後應隨本行基準利率調整而調整，
    目前借款利率為百分之7.59計收（即3.59%+ 4% =7.59%），
    應按月攤還本息，遲延履行時，除仍按上開利率計息外，逾
    期在6個月以內部分依約定利率百分之10，逾期超過6個月部
    分依約定利率百分之20加付違約金，如有一期未履行時，視
    為全部到期。被告自95年2月22日起即未依約繳納本息，尚
    欠本金329,039元及利息、違約金迄未清償。
  (二)被告黃聖  於94年7月22日邀同被告乙○○、甲○○為連帶
    保證人，向原告分行借款40萬元，借款期限自94年7月22日
    起至97年7月22日止，自第一次繳款日即94年8月22日起，每
    期一個月，每月22日依年金按月攤還本金。借款利息按原告
    基準利率加百分之6.86即年率百分之10.27機動計付。嗣後
    應隨本行基準利率調整而調整，目前借款利率為百分之10.4
    5計收（即3.59%+6.86%=10.45%），應按月攤還本息，遲延
    履行時，除仍按上開利率計息外，逾期在6個月以內部分依
    約定利率百分之10，逾期超過6個月部分依約定利率百分之
    20加付違約金，如有一期未履行時，視為全部到期。被告自
    95年4月22日起即未依約繳納本息，尚欠本金311,252元及利
    息、違約金迄未清償。
  (三)被告黃聖  於94年7月22日邀同被告乙○○、甲○○為連帶
    保證人，向原告分行借款100萬元，並簽立青年創業款契約
    書，借款期限自94年7月22日起至99年7月22日止，分60期，
    自第一次繳款日即94年8月22日起，每期一個月，依年金按
    月攤還本金。借款利息按郵政儲金2年期定期儲金機動利率
    加百分之1.45，即年率百分之3.295機動計息。嗣後隨郵政
    儲金2年期定期儲金機動利率調整時，即隨同調整。又貸款
    逾期未還款者，得取消優惠利率並改原貸款利率加年息百分
    之1計付利息及遲延利息。目前借款利率為百分之4.555計收
    （即2.105%+1.45%+1% =4.555%），應按月攤還本息，遲延
    履行時，除仍按上開利率計息外，逾期在6個月以內部分依
    約定利率百分之10，逾期超過6個月部分依約定利率百分之
    20加付違約金，如有一期未履行時，視為全部到期。被告自
    95年2月22日起即未依約繳納本息，尚欠本金891,889元及利
    息、違約金迄未清償。
  (四)被告黃聖  於94年7月22日與原告成立信用卡使用契約，領
    用卡號0000000000000000號之故宮之友認同卡使用，依約被
    告即得於各特約商店記帳消費，就消費款應於當期繳款截止
    日前向原告全部清償，或以循環信用方式繳付最低應繳金額
    ，逾期清償者除喪失期限利益外，應另給付原告按年息百分
    之17計算之利息，另逾期手續費（即違約金）部分，於延滯
    第1個月，當月計付逾期手續費100元，延滯第2個月，當月
    計付逾期手續費300元，延滯第3個月（含）以上者，每月計
    付逾期手續費600元。被告於95年5月2日起，積欠原告帳款
    51, 075元及其循信用利息、手續費（即違約金）迄未清償
    。
  (五)被告黃聖  所積欠之上開金額，屢經催討，均置之不理，爰
    依消費借貸及連帶保證契約之法律關係提起本訴，並聲明：
    如主文所示。
二、被告三人未於言詞辯論期日到場，亦未提出準備書狀作何聲
    明或陳述。
三、得心證之理由：
  (一)原告主張之事實，業據其提出與所述情節相符之連線作業查
    詢單、青年創業貸款契約書、借據、授信約定書、信用卡交
    易明細暨繳款通知書、國際信用卡申請書、信用卡約定條款
    、基準利率牌告表為證，被告三人對於原告主張之前開事實
    ，已於相當時期受合法之通知，而於言詞辯論期日不到場，
    亦未提出準備書狀爭執，依民事訴訟法第280條第3項準用同
    條第1項之規定，應視同自認，則原告之主張，自堪信為真
    實。
  (二)從而，原告依消費借貸與連帶保證契約之法律關係，請求被
    告三人連帶給付如主文第1項所示本金及利息暨違約金，為
    有理由，應予准許。
據上論結，本件原告之訴為有理由，依民事訴訟法第385條第1項
前段、第85條第2項，判決如主文。
中    華    民    國    95    年    7    月     21    日
                  民事第三庭    法  官  卓進仕
以上正本係照原本作成。
如對本判決上訴，須於判決送達後20日內向本院提出上訴狀（須
附繕本）。
中    華    民    國    95    年    7    月     21    日
                                書記官


司法院資訊處製作；財團法人民間司法改革基金會備份。
